【裁判字號】    97,上訴,1279
【裁判日期】    970916
【裁判案由】    違反毒品危害防制條例等
【裁判全文】
臺灣高等法院高雄分院刑事判決        97年度上訴字第1279號
上  訴  人
即  被  告  甲○○
                    （臺灣高雄第二監獄執行中）
上列上訴人因違反毒品危害防制條例等案件，不服臺灣高雄地方
法院97年度審訴字第1857號中華民國97年5 月30日第一審判決（
起訴案號：臺灣高雄地方法院檢察署97年度毒偵字第2481號），
提起上訴，本院判決如下：
     主  文
上訴駁回。
     事  實
一、甲○○意圖為自己不法之所有，於民國97年3 月16日上午某
    時許，在高雄縣岡山鎮○○○路「樂客多」超市前，持其所
    有之機車鑰匙1 支，竊取王美溢所有之車牌號碼ZXH-873 號
    輕型機車1 輛得逞。嗣於97年3 月24日13時10分許，騎乘上
    開機車行經高雄縣岡山鎮○○路18號前，因形跡可疑為警查
    獲，並扣得其所有供犯罪所用之機車鑰匙1 支及第二級毒品
    甲基安非他命1 包（重量連同後述查扣2 包，共計3 包；合
    計驗前淨重0.165 公克、合計驗後淨重0.132 公克）。
二、甲○○於88年間因施用毒品案件，經臺灣高雄地方法院88年
    度毒聲字第7204號裁定送觀察、勒戒，因認有繼續施用毒品
    之傾向，又以88年度毒聲字第8348號裁定令入戒治處所施以
    強制戒治，於89年10月31日戒治期滿，並經臺灣高雄地方法
    院89年度易字第773 號判處有期徒刑6 月確定。復於93年間
    因施用毒品案件，經臺灣高雄地方法院93年度訴字第2798號
    判處有期徒刑10月、4 月，定應執行有期徒刑1 年確定，於
    96年7 月16日執行期滿釋放出監。竟未戒除毒癮，於前開強
    制戒治執行完畢釋放後5 年內，復分別基於施用第一級毒品
    海洛因及施用第二級毒品甲基安非他命之犯意，而為下列行
    為：
(一)、於97年2 月10日上午9 時許，在其位於高雄縣岡山鎮○○路
    64之8 號3 樓住處，以將海洛因摻水以針筒注射之方式，施
    用第一級毒品海洛因1 次；復於97年2 月10日上午9 時許，
    在上開仁壽路住處，以將甲基安非他命置於玻璃球吸食器內
    點火燒烤後吸食其煙霧之方式，施用第二級毒品甲基安非他
    命1 次。嗣於同年月10日11時50分許，在高雄縣橋頭鄉○○
    路字豪巷內，因乘坐贓車為警查獲，經其同意採尿送驗結果
    呈嗎啡、可待因及甲基安非他命陽性反應。
(二)、於97年3 月19日中午12時許，在上開仁壽路住處，以將海洛
    因摻水以針筒注射之方式，施用第一級毒品海洛因1 次；再
    於同日晚上10時許，在上開仁壽路住處，以將安非他命置於
    玻璃球吸食器內點火燒烤後吸食其煙霧之方式，施用第二級
    毒品甲基安非他命1 次。嗣於同年3 月20日20時30分許，在
    高雄縣岡山鎮○○路旁，因形跡可疑為警攔查，並扣得第一
    級毒品海洛因5 包（合計淨重0.19公克、空包裝總重1.07公
    克）及第二級毒品甲基安非他命2 包（重量連同上述查扣1
    包，共計3 包；合計驗前淨重0.165 公克、合計驗後淨重0.
    132 公克），經其同意採尿送驗結果呈嗎啡、可待因及甲基
    安非他命陽性反應。
三、案經高雄縣政府警察局岡山分局報請臺灣高雄地方法院檢察
    署檢察官偵查起訴。
     理  由
一、本件上訴人即被告甲○○所犯係死刑、無期徒刑、最輕本刑
    為3 年以上有期徒刑以外之罪，已經被告就被訴事實為有罪
    之陳述，經本院聽取當事人之意見後，依刑事訴訟法第273
    條之1 第1 項之規定，裁定進行簡式審判程序。後述卷內人
    證、物證、書證等證據，依同法第273 條之2 規定，不受第
    159 條第1 項關於傳聞法則規定之限制，均有證據能力。
二、上開竊盜及施用第一、二級毒品等事實，業據被告甲○○於
    原審及本院坦承不諱，又關於上開竊盜部分，亦經證人即被
    害人王美溢於警詢指陳明確。此外，並有高雄縣政府警察局
    岡山分局扣押物品目錄表3 份、贓物認領保管單1 份、高雄
    縣政府警察局岡山分局毒品危害防制條例案件嫌犯代號與真
    實姓名對照表2 份、臺灣檢驗科技股份有限公司97年2 月22
    日、同年4 月7 日濫用藥物尿液檢驗報告2 份、高雄市立凱
    旋醫院濫用藥物成品檢驗鑑定書1 份、法務部調查局濫用藥
    物實驗室鑑定書1 份及現場相片4 張（見警0000000000卷第
    2- 4、11、20、25頁、97毒偵2841卷第21-22 頁、警000000
    00 00 卷第18、21、29頁、97毒偵9086卷第13頁、第39-41
    頁）在卷可稽，足認被告前開自白與事實相符。本案事證明
    確，被告上開竊盜及施用第一、二級毒品等犯行，均堪認定
    。
三、核被告甲○○所為上開事實欄一部分，係犯刑法第320 條第
    1 項之普通竊盜罪；所為上開事實欄二(一)(二)部分，均各犯毒
    品危害防制條例第10條第1 項之施用第一級毒品罪（2 罪）
    及同條第2 項施用第二級毒品罪（2 罪）。又被告前因詐欺
    案件，經原審法院93年度簡字第2483號判處有期徒刑6 月確
    定；復於93、94年間因毒品、竊盜、贓物等案件，經原審法
    院94年度訴字第3009號、93年度訴字第2798號、94年度簡字
    第97號、94年度簡字第2443號各判處有期徒刑1 年、10月、
    4 月、5 月、3 月確定，嗣經原審法院96年度聲減字第1092
    號裁定減刑並定應執行有期徒刑1 年4 月確定，與上開詐欺
    案件接續執行，於96年7 月16日執行完畢出監，有臺灣高等
    法院被告前案紀錄表在卷可稽，其於徒刑執行完畢後5 年內
    故意再犯本件有期徒刑以上之上開各罪，均屬累犯，應各加
    重其刑。
四、原審認被告罪證明確，因而適用毒品危害防制條例第10條第
    1 項、第2 項、第18條第1 項前段，刑法第11條、第320 條
    第1 項、第47條第1 項、第51條第5 款、第38條第1 項第2
    款，刑法施行法第1 條之1 等規定，並審酌被告有上開犯罪
    前科，素行不佳，又正值青壯，竟不知悔改，再為本件竊盜
    及施用毒品犯行，顯見並無悔改及戒毒之意，並參酌犯後坦
    承犯行等一切具體情狀，量處「竊盜罪，有期徒刑陸月；施
    用第一級毒品，有期徒刑玖月；施用第二級毒品，有期徒刑
    陸月；施用第一級毒品，有期徒刑玖月；施用第二級毒品，
    有期徒刑陸月；應執行有期徒刑貳年拾月」；並敘明扣案之
    機車鑰匙1 支，係被告所有供其竊取機車所用之物，業據被
    告於偵查中供述明確（見竊盜案偵卷第7 頁），依刑法第38
    條第1 項第2 款之規定宣告沒收；另扣案之第一級毒品海洛
    因5 包（合計淨重0.19公克、空包裝總重1. 07 公克）及第
    二級毒品甲基安非他命3 包（合計驗前淨重0.165 公克、合
    計驗後淨重0.132 公克），均係違禁物（有上開相關鑑定報
    告可參），依毒品危害防制條例第18條第1 項前段之規定沒
    收銷燬；另包裝毒品之袋子，因其上所殘留之毒品，難以析
    離，且無析離之實益與必要，應視同毒品，均一併沒收銷燬
    之；至送驗耗損部分之毒品因已滅失，爰不另宣告沒收銷燬
    。其認事用法，核無不合，量刑亦屬允當。被告上訴指摘原
    判決關於其所犯上開各罪量刑過重及定應執行刑過重云云，
    均無理由，上訴應予駁回。
據上論斷，應依刑事訴訟法第368條，判決如主文。
本案經檢察官許月雲到庭執行職務。
中    華    民    國    97    年    9     月    16    日
               刑事第一庭   審判長法  官  郭雅美
                                  法  官  徐美麗
                                  法  官  張意聰
以上正本證明與原本無異。
本判決關於竊盜、施用第二級毒品部分，均不得上訴。
如不服本判決關於施用第一級毒品部分，應於判決送達後10日內
向本院提出上訴狀，其未敘述理由者並應於提出上訴狀後10日內
向本院補提理由書（應附繕本）。
中    華    民    國    97    年    9     月    16    日
                                  書記官  陳金
附錄本判決論罪科刑法條：
中華民國刑法第320 條第1項
意圖為自己或第三人不法之所有，而竊取他人之動產者，為竊盜
罪，處5 年以下有期徒刑、拘役或5 百元以下罰金。
毒品危害防制條例第10條
施用第一級毒品者，處6月以上5年以下有期徒刑。
施用第二級毒品者，處3年以下有期徒刑。


司法院資訊處製作；財團法人民間司法改革基金會備份。
